# 关于子公司用母公司更名前的名称

提问人：asq 时间：2012-02-26 12:48:46
背景：
甲公司 2010 年 4 月注册地由GZ省搬至TJ市，同时更名将甲公司名称由GZ有限公司变更为 TJ 有限公司，同时在原注册地GZ成立了子公司A。因为甲公司的生产经营性资产仍在原注册地，所以甲公司在注册地迁移后在新注册地重新进行了纳税人登记并重新申办的组织代码证的同时未注销原纳税登记证及组织代码证，并且仍以原名称进行纳税申报。
2011 年 4 月甲公司将子公司A的名称变更为GZ有限公司（甲公司在原注册地名称），同时该子公司注销了成立时的税务登记证和组织代码证，将甲公司原来的证件“继承”了下来。
问题：甲公司原为高新技术企业，同时拥有特定行业的生产许可证。A公司名称变更为GZ有限公司（甲公司在原注册地名称）
后，A公司利用这些证件所享受的优惠是否对报表构成重大错报？

回答人：chenyiwei
这应当首先是一个合规性问题，建议就享受此类优惠的合规性咨询律师和主管机关。如果不合规的，则应考虑对A公司和甲公司合并报表整体的影响。